臺灣高等法院臺中分院刑事裁定
111年度抗字第1129號
抗  告  人  
即  被  告  陳子欽




上列抗告人即被告因詐欺等案件，不服臺灣南投地方法院中華民
國111年11月21日裁定（111年度訴緝字第23號），提起抗告，本
院裁定如下：
    主  文
抗告駁回。
    理  由
一、原裁定意旨略以：抗告人即被告甲○○因詐欺等案件，經原審
    法院訊問後，認被告涉犯刑法第339條之4第1項第2款之三人
    以上加重詐欺取財罪，犯罪嫌疑重大，且被告經通緝到案，
    有事實足認被告有逃亡之虞，並認有羈押之必要，依刑事訴
    訟法第101條第1項第1款規定，裁定被告自民國111年11月21
    日起予以羈押3月在案。
二、抗告意旨略以：㈠、被告於本案經起訴後，一直居住在臺中
    ，家中僅有不識字之祖母，被告並不知道有開庭通知及遭通
    緝之之情事，故被告客觀上雖有逃亡之事實，但主觀上並無
    逃亡之意。再者，本件起訴書所載被告犯行，被告僅提領一
    次金錢，數額僅有新臺幣6萬20元，所犯之罪並非最輕本刑
    五年以上之重罪，且被告所涉案之時間為105年9月22日，距
    離被告年滿18歲僅過一月，不能由少年法庭審理，刑責對被
    告而言已相對嚴重，本件應無再以羈押方式懲罰被告。㈡、
    被告於原審訊問時亦表明願意賠償被害人，其犯後態度良好
    ，又被告現交往之女友懷有身孕，家中又有年邁祖母需照顧
    ，被告並無逃亡動機。爰提起抗告，請求考量被告現有正常
    工作、女友懷孕及祖母年邁需照料等情，命具保責付或其他
    替代處分，撤銷原裁定另為適法之裁定等語。　　
三、按被告經法官訊問後，認為犯罪嫌疑重大，而有㈠逃亡或有
    事實足認為有逃亡之虞，或㈡有事實足認為有湮滅、偽造、
    變造證據或勾串共犯或證人之虞，或㈢所犯為死刑、無期徒
    刑或最輕本刑為5年以上有期徒刑之罪，有相當理由認為有
    逃亡、湮滅、偽造、變造證據或勾串共犯或證人之虞者，非
    予羈押，顯難進行追訴、審判或執行，得羈押之，刑事訴訟
    法第101條第1項各款定有明文。復按法院對被告執行之羈押
    ，本質上係為使訴訟程序得以順利進行或為保全證據、或為
    保全對被告執行刑罰之目的，而對被告所實施剝奪人身自由
    之強制處分，是關於羈押與否之審查，其目的僅在判斷有無
    實施羈押強制處分之必要，並非認定被告有無犯罪之實體審
    判程序，不適用直接審理原則，相關證據只須達釋明之程度
    即可，而不必至確信之程度。而被告有無羈押之必要，法院
    僅須審查被告犯罪嫌疑是否重大、有無羈押原因、以及有無
    執行羈押以保全偵審或刑罰執行之必要，由法院就具體個案
    情節予以斟酌決定，如就客觀情事觀察，法院許可羈押之裁
    定或延長羈押之裁定，在目的與手段間之衡量並無明顯違反
    比例原則情形，即無違法或不當可言。
四、經查：　　
  ㈠本案被告坦承如起訴書所示收取他人所提領之款項後轉交上
    手等行為，並有證人即告訴人莊國詳、劉湘怡、李蓓君、楊
    景如等人、證人即共犯許安順、林稚誠等人之證述，卷附監
    視器錄影畫面翻拍照片、各被害人報案紀錄等證物可佐，足
    認被告涉犯三人以上共同詐欺取財等罪，犯罪嫌疑重大。
  ㈡依卷附被告前案紀錄表所示，被告先後於107年10月30日及10
    7年12月7日分別經臺灣南投地方檢察署及原審法院發布通緝
    ，可見其確有因案逃亡之紀錄，又本案係經警方緝獲到案，
    綜此以觀，有事實足認有逃亡之虞。
　㈢被告於105年4、5月間受同案被告許安順之邀約，加入本案詐
    欺集團中擔任車手之職務，於105年9月間又再陸續招募同案
    少年林稚誠加入擔任車手工作，顯見被告未知悛悔，繼續參
    與具有常習性之詐欺集團，惡性非輕。再考慮本案罪質及保
    全證據、進行審判之必要性，認被告非予羈押顯難進行審判
    ，其羈押必要性尚難以具保、責付、限制住居或其他手段替
    代，而予羈押自無不合。
五、綜上所述，原審審酌全案卷證，認本件仍有羈押原因及必要
    ，不能因具保、責付等手段使之消滅，而裁定羈押，經本院
    審閱相關卷證，認原審權衡國家刑事司法權之有效行使、被
    告所為對於社會秩序及公共利益之危害程度暨被告人身自由
    之私益及防禦權受限制之程度，核屬於法有據，並未違反比
    例原則，亦無不當之處。至被告所稱希望返家照顧年邁祖母
    及懷孕女友，並有意以實際行動補償被害人等語，均與羈押
    與否之判斷無涉，與被害人和解與否僅涉及量刑事宜。準此
    ，抗告意旨持上開理由，指摘原裁定不當，為無理由，應予
    駁回。
據上論斷，應依刑事訴訟法第412條，裁定如主文。
中　　華　　民　　國　　111 　年　　12 　　月　　7    日
            刑事第三庭  審判長法　官　楊  真  明
                              法　官　楊  欣  怡
                              法　官　邱  顯  祥     
以上正本證明與原本無異。
不得再抗告。                      
                              書記官  陳  緯  宇
　　　　　　　　　　　　　　　 
中　　華　　民　　國　　111 　年　　12　　月　　7 　　日